臺灣高等法院刑事判決
111年度上訴字第239號
上  訴  人  
即  被  告  王靜鴻



上列上訴人因違反森林法案件，不服臺灣新北地方法院110年度
訴字第813號，中華民國110年11月18日第一審判決（起訴案號：
臺灣新北地方檢察署109年度偵字第13952號、110年度偵字第208
2號、第9813號），提起上訴，本院判決如下：
    主  文
上訴駁回。
    事  實
一、王靜鴻、王靜龍兄弟及洪偉庭、陳育昇兄弟（王靜龍、洪偉
    庭、陳育昇所涉違反森林法犯行，均由檢察官另行偵辦中）
    均明知坐落新北市○○區○○段○○○段00地號、20地號之土地為
    中華民國所有，並由行政院農業委員會林務局新竹林區管理
    處（下稱新竹林管處）烏來工作站所管理，為編號1068號之
    水源涵養保安林，係屬森林法所稱之保安林地（下稱編號10
    68號保安林），未經土地管理機關或土地所有人之同意，不
    得擅自從事林地之採伐，其等竟以先進入上開國有林地內砍
    伐林木或揀選木塊後，將木塊搬運藏放於林地內某處，迨日
    後另行上山將藏放之木塊搬運下山，以此方式竊取森林主產
    物，而共同為以下犯行：
  ㈠王靜鴻、王靜龍、洪偉庭、陳育昇4人共同意圖為自己不法之
    所有，基於結夥2人以上、為搬運贓物使用車輛而竊取森林
    主產物之犯意聯絡，於民國109年2月15日前某日共同謀議後
    ，由4人中之1人或數人，至編號1068號保安林內（X座標：0
    00000，Y座標：0000000），持鏈鋸或其他不詳工具，砍伐
    貴重木肖楠後，藏放於該處林間得手。並先由陳育昇於109
    年2月15日騎乘機車進入山區，至編號1068號保安林內（X座
    標：000000，Y座標：0000000），將上開藏放於林間之重量
    約45公斤之肖楠木1塊，以上開車輛運送下山。繼由王靜鴻
    、王靜龍、洪偉庭、陳育昇4人，於109年3月4日1時10分許
    ，自新北市○○區○○巷○○○區○○號1068號保安林內（X座標：00
    0000，Y座標：0000000），其等持鏈鋸等工具將先前已砍伐
    好之肖楠木木塊另藏匿於山徑草叢中，復於同日沿原路下山
    離去，之後由陳育昇及不詳人士接續於同日23時17分許，徒
    步沿上開天德巷進入山區，將藏放於林間之肖楠木塊背負沿
    原路下山離去。再由王靜鴻、洪偉庭接續於109年3月6日21
    時37分許徒步至上開山區，將藏匿的肖楠木木塊搬運下山離
    去。後由陳育昇接續於109年3月21日徒步至編號1068號保安
    林內，徒手搬運肖楠木塊離去。嗣新竹林管處查看上開山間
    之監視器影像發覺上情報案，為警於109年4月11日13時20分
    許，在王靜鴻新北市○○區○○000號住處查獲其等於上開期間
    多次上山砍伐竊取之肖楠木計31塊（總重量274公斤，價值
    新臺幣《下同》328,800元)，方悉上情。
　㈡王靜鴻、王靜龍、洪偉庭共同意圖不法之所有，基於結夥2人
    以上竊取森林主產物之犯意聯絡，於109年9月19日6時30分
    許，前往編號1068號保安林內（X座標：000000，Y座標：00
    00000），以鏈鋸或不詳工具砍伐肖楠木1塊（60公斤，價值
    72,000元）得手。
二、案經行政院農業委員會林務局新竹林區管理處訴由新北市政
    府警察局三峽分局報請臺灣新北地方法院檢察署檢察官偵查
    起訴。
    理  由
壹、證據能力：
一、本判決下引具傳聞性質之各項供述證據經本院於審判期日調
    查證據時提示並告以要旨後，當事人及辯護人均未於言詞辯
    論終結前就證據能力部分有所異議（見本院卷第64頁至第65
    頁、第196頁至198頁），本院審酌上開證據資料製作時之外
    部情狀，尚無違法不當及證明力明顯過低之瑕疵，認以之作
    為證據應屬適當，揆諸刑事訴訟法第159條之5規定，應均有
    證據能力。
二、至本件認定事實所引用之非供述證據，並無證據證明係公務
    員違背法定程式所取得，亦查無顯不可信或不得作為證據之
    情形，且經本院於審判期日依法進行證據之調查、辯論，被
    告於訴訟上之程序權即已受保障，亦應有證據能力。
貳、實體認定：
一、訊之被告王靜鴻矢口否認有何上開竊盜犯行， 辯稱：被告
    家中所查獲之肖楠木274公斤是被告父親王進福於擔任林務
    局員工時所取得並留下來的，被告並無竊取山上之肖楠木，
    其自烏來區天德巷進入山區，是因為要取山豬與抓蝦子等語
    。惟查：
　㈠新北市政府警察局三峽分局員警，於109年4月11日下午3時許
    ，會同行政院農業委員會新竹林區烏來工作站人員賴靖融等
    人，在新北市○○區○○里○○000號，查獲被告王靜鴻持有肖楠
    木一批，共計31塊(274公斤)，為國家公告保育之森林主產
    物一級原木，且為編號1068保安林地內，非法鋸切之原木肖
    楠木塊，價值328,800元等事實，業據林務局新竹林區管理
    處烏來工作站林政主管賴靖融於警詢及原審審理時證述在卷
    （見110偵字第2082號卷《下稱第2082號偵卷》第35頁至第37
    頁、第181頁至第182頁、原審卷第58頁至第60頁），且有新
    北市政府警察局三峽分局扣押筆錄、扣押物品目錄、贓物認
    領保管單1紙及扣案物品照片在卷可稽（見109年度偵字第13
    952號卷《下稱第13952號偵卷》第15頁至第19頁、第21頁、第
    22頁至第56頁、第101頁至第118頁、第126頁至第130頁），
    此部分事實，首堪認定。
　㈡被告王靜鴻、同案共犯王靜龍、洪偉庭3人於109年9月19日6
    時30分許，共同前往編號1068號保安林內（X座標：000000
    ，Y座標：0000000），砍伐並竊取於上開地點之肖楠木1塊
    （60公斤，價值7萬2000元）等情，業據證人賴靖融於警詢
    時證述在卷（見第2082號偵卷第35頁至第57頁、第181頁至
    第182頁），且有林務局新竹林區管理處森林被害告訴書1件
    、竊取肖楠木位置圖、土地建物查詢資料、現場照片、車輛
    詳細資料報表、及監視器翻拍照片8張（見第2082號偵卷第1
    57頁至第173頁、第175頁、第185頁、第187頁、第189頁、
    第191頁、第192頁至第194頁）附卷可稽，亦堪認定。
　㈢再者，被告王靜鴻、同案共犯王靜龍、洪偉庭、陳育昇於109
    年2月15日前某日至編號1068號保安林內（X座標：000000，
    Y座標：0000000），持鏈鋸或其他不詳工具，砍伐貴重木肖
    楠得手後，藏放於該處林間。並先由陳育昇於109年2月15日
    騎乘機車進入山區，至編號1068號保安林內（X座標：00000
    0，Y座標：0000000），將上開藏放於林間之重量約45公斤
    之肖楠木1塊，以上開車輛運送下山。繼由王靜鴻、王靜龍
    、洪偉庭、陳育昇4人，於109年3月4日1時10分許自新北市
    三峽區天德巷進入山區，至編號1068號保安林內（X座標：0
    00000，Y座標：0000000），持鏈鋸等工具將先前已砍伐好
    之肖楠木木塊另藏匿於山徑草叢中，復於同日沿原路下山離
    去，之後由陳育昇及不詳人士接續於同日23時17分許，徒步
    沿上開天德巷進入山區，將藏放於林間之肖楠木塊背負沿原
    路下山離去。再由王靜鴻、洪偉庭接續於109年3月6日21時3
    7分許徒步至上開山區，將藏匿的肖楠木木塊搬運下山離去
    ，之後則由陳育昇接續於109年3月21日徒步至編號1068號保
    安林內，徒手搬運肖楠木塊離去等情，復據新竹林管處先後
    於109年4月7日以竹烏政字第1092381089號函及所附之違反
    森林法案件情資移送單、109年11月25日竹烏政字第1092384
    868號函暨所附之監視器翻拍照片、被害林木初步判別報告
    書在卷可憑（見第2082號偵卷第49頁至第50頁、第57頁至第
    83頁、109年度他字第3111號卷第63頁），且有王靜鴻、王
    靜龍、洪偉庭、陳育昇竊取、搬運肖楠木案之現場監視器翻
    拍照片13張（見第2082號偵卷第51頁至第55頁、第59頁至第
    71頁、第64頁至第70頁）、林務局新竹林區管理處違反森林
    法案件被害林木初步判別報告書2件在卷足憑（發生時間：1
    09年2月15日、109年3月6日、21日）。又被害木價值依台灣
    木雕協會105年7月18日台木法字第0105070001號函覆台灣高
    等法院肖楠木計價之方式（105年度原上訴字第26號刑事判
    決參照），肖楠木上材為每公斤1,200元屬實（見第2082號
    偵卷第73頁至第83頁、第71頁至第76頁）；復參以被告於警
    詢時坦承有前往搬運上開肖楠木等情（見第13952號偵卷第9
    頁、第11頁）；嗣於檢察官偵訊時就109年2月15日及3月4日
    之監視器翻拍照片，亦坦承畫面中之人為其本人跟陳育昇，
    109年3月21日之監視器影片擷圖之人應為陳育昇等語（見第
    2082號卷第247頁背面），並坦承有竊取肖楠木及搬運該木
    材下山等事實（見第2082號偵卷第249頁）。另觀諸被告與
    陳育昇109年3月21日之臉書對話內容記載：「鏈鋸有帶回來
    嗎？我要去山上了」、「他們說回去再買，沒帶回來」等訊
    息（見第2082號偵卷第45頁），益徵被告確有與陳育昇相約
    持鏈鋸上山砍伐林木之情事，是被告上揭任意性自白即與事
    實相符，可以認定。
　㈣被告雖辯稱上開扣案之肖楠木31塊（總重量274公斤）係其父
    親王進福於擔任林務局員工時所取得並留下來的等語。然證
    人賴靖融於原審審理時證稱：「（當時前往製作筆錄的目的
    為何？）當天下午在王靜鴻住所附近的倉庫有查獲一大批肖
    楠木。（該批肖楠木是如何來的？）後來我們調了相關監視
    紀錄，應該是王靜鴻及其他同夥在滿月圓山區內竊取的，是
    新竹林區管理處轄管的，應該是在插角段熊空小段20地號。
    （查獲的肖楠木屬於？）應該屬於樹頭材，是樹木比較靠近
    樹頭、樹根的地方。是農委會公告的貴重木，重量大約274
    公斤。在被告王靜鴻住所查獲4台鍊鋸，鍊鋸上都還有肖楠
    木的木削，那是鋸切肖楠木使用的，頭燈應該就是夜間在山
    上行走照明使用，他家查扣的那一批看起來砍伐的時間都沒
    有那麼久遠，看起來應該約1、2年內砍伐的，不可能是放了
    幾10年的。」等語明確（見原審卷第58頁至第60頁），且有
    鏈鋸4台、頭燈1個、VIVO手機1支扣案可佐，足認於被告住
    處查獲之該批肖楠木並非放置10幾年之舊品，是被告王靜鴻
    辯稱為其父王進福所遺留等語，為事後避就之詞，不足採信
    。
　㈤綜上所述，本案事證明確，被告犯行堪以認定，皆應依法論
    科。
三、論罪：
　㈠新舊法比較：
    按行為後法律有變更者，適用行為時之法律；但行為後之法
    律有利於行為人者，適用最有利於行為人之法律，刑法第2
    條第1項定有明文。查被告行為後，森林法第50條第1項、第
    52條第1項、第3項條文已於110年5月5日修正公布，並自同
    年月7日生效施行，修正前之森林法第50條原規定「竊取森
    林主、副產物，收受、搬運、寄藏、故買或媒介贓物者，處
    六月以上五年以下有期徒刑，併科新臺幣三十萬元以上三百
    萬元以下罰金。前項竊取森林主、副產物之未遂犯罰之」，
    修正後之森林法第50條條文則為「（第一項）竊取森林主、
    副產物者處六月以上五年以下有期徒刑，併科新臺幣三十萬
    元以上六百萬元以下罰金。（第二項）收受、搬運、寄藏、
    故買或媒介前項贓物者，處六月以上五年以下有期徒刑，併
    科新臺幣三十萬元以上三百萬元以下罰金。（第三項）前二
    項之森林主產物為中央主管機關公告之具高經濟或生態價值
    樹種之貴重木者，加重其刑至二分之一。（第四項）第一項
    及第二項之未遂犯罰之」；另修正前之森林法第52條第1項
    、第3項原規定「犯第五十條第一項之罪而有下列情形之一
    者，處一年以上七年以下有期徒刑，併科贓額五倍以上十倍
    以下罰金：於保安林犯之。依機關之委託或其他契約，有
    保護森林義務之人犯之。於行使林產物採取權時犯之。結
    夥二人以上或僱使他人犯之。以贓物為原料，製造木炭、
    松節油、其他物品或培植菇類。為搬運贓物，使用牲口、
    船舶、車輛，或有搬運造材之設備。掘採、毀壞、燒燬或
    隱蔽根株，以圖罪跡之湮滅。以贓物燃料，使用於礦物之
    採取，精製石灰、磚、瓦或其他物品之製造」、「第一項森
    林主產物為貴重木者，加重其刑至二分之一，併科贓額十倍
    以上二十倍以下罰金」，修正後之森林法第52條第1項、第3
    項條文則為「犯第五十條第一項、第二項之罪而有下列情形
    之一者，處一年以上七年以下有期徒刑，併科新臺幣一百萬
    元以上二千萬元以下罰金：於保安林犯之。依機關之委託
    或其他契約，有保護森林義務之人犯之。於行使林產物採
    取權時犯之。結夥二人以上或僱使他人犯之。以贓物為原
    料，製造木炭、松節油、其他物品或培植菇類。為搬運贓
    物，使用牲口、船舶、車輛，或有搬運造材之設備。掘採
    、毀壞、燒燬或隱蔽根株，以圖罪跡之湮滅。以贓物燃料
    ，使用於礦物之採取，精製石灰、磚、瓦或其他物品之製造
    。以砍伐、鋸切、挖掘或其他方式，破壞生立木之生長」
    、「第一項森林主產物為貴重木者，加重其刑至二分之一」
    ，比較新舊法結果，以修正前規定較有利於行為人，依刑法
    第2條第1項規定，本案應適用行為時法，即修正前森林法第
    50條、第52條之規定(原判決未比較新舊法，不影響適用法
    律之結論，尚不構成撤銷理由)。
　㈡次按森林法第15條第3 項規定「國有林林產物之種類、處分
    方式與條件、林產物採取、搬運、轉讓、繳費及其他應遵行
    事項之處分規則，由中央主管機關定之。」行政院農業委員
    會因之訂頒「國有林林產物處分規則」，於第3 條第1 款明
    定所謂主產物係指生立、枯損、倒伏之竹木及殘留之根株、
    殘材而言。是森林主產物，並不以附著於其生長之土地，仍
    為森林構成部分者為限，尚包括已與其所生長之土地分離，
    而留在林地之倒伏竹、木、餘留殘材等。至其與所生長土地
    分離之原因，究係出於自然力或人為所造成，均非所問，故
    不論存活之立木、風倒枯死木，或因路壁坍方滑落林地內之
    樹木，或因地形變動將原砍伐之枯死樹頭及樹片深埋地下嗣
    後始發現之該枯死樹頭、樹片等林產物，均屬森林主產物而
    受森林法之保護（最高法院75年度台上字第4601號、81年度
    台上字第5360號、85年度台上字第2517號、86年度台上字第
    2104號、90年度台上字第3920號判決意旨參照）；次按森林
    法第52條第1項與刑法第321條第1項均屬加重條件之情形，
    並非犯罪構成要件之變更，倘有結夥三人以上竊取森林主、
    副產物而兼有森林法第52條第1項情形者，應屬法規競合，
    因森林法第52條第1項之法定本刑較刑法第321條第1項重，
    依重法優於輕法之原則，應優先適用森林法第52條第1項之
    規定處斷；又森林法第52條第3項規定：「第1項森林主產物
    為貴重木者，加重其刑至2分之1，併科贓額10倍以上20倍以
    下罰金」，係犯罪類型變更之個別犯罪行為予以加重，當屬
    刑法分則加重之性質而成為另一獨立之罪，該罪名及構成要
    件與常態犯罪之罪名及構成要件應非相同，有罪判決自應諭
    知該罪名及構成要件。又行政院農業委員會於104年7月10日
    農林務字第1041741162號公告如事實欄所示之肖楠木為貴重
    木之樹種，合先敘明。
　㈢核被告王靜鴻就犯罪事實一、㈠所為，係違反修正前森林法第
    52條第1項第1款、第4款、第6款之於保安林內結夥2人以上
    為搬運贓物，使用車輛竊取森林主產物罪，並依同法第52條
    第3項規定加重其刑；就犯罪事實一、㈡所為，係違反修正前
    森林法第52條第1項第1款、第4款之於保安林內結夥2人以上
    竊取森林主產物罪，並依同法第52條第3項規定加重其刑。
    起訴書漏論本件係在保安林內犯竊取森林主產物罪，應予補
    充更正。被告王靜鴻與王靜龍、洪偉庭、陳育昇間就上開犯
    罪事實欄一、㈠之犯行；被告王靜鴻與王靜龍、洪偉庭間就
    上開犯罪事實欄一、㈡之犯行，分別具有犯意聯絡與行為分
    擔，均應論以共同正犯。至犯森林法第52條第1項之罪而兼
    具數款加重情形時，因竊取行為祇有一個，仍祇成立一罪，
    尚非法條競合或犯罪競合（最高法院69年台上字第3945號判
    決參照）。被告所犯上開2次違反森林法犯行，犯意各別，
    行為明顯不同，應予分論併罰。
參、維持原判決之理由：
一、原審調查後，以被告係犯為搬運贓物，使用車輛結夥二人以
    上於保安林竊取森林主產物貴重木罪；又犯結夥二人以上於
    保安林竊取森林主產物貴重木罪，事證明確，適用修正前森
    林法第52條第1項第1款、第4款、第6款、第3項、第5項，刑
    法第11條前段、第2條第1項前段、第51條第5款、第7款、第
    42條第3項、第5項、第38條之1第1項、第3項等規定，並以
    行為人之責任為基礎，審酌被告前已有違反森林法犯行，於
    109年3月17日經臺灣新北地方法院以109年度原訴字第5號判
    處有期徒1年2月，緩刑4年，仍不思正當營生，未知珍惜森
    林資源，罔顧自然生態維護不易，而於國有保安林地內共同
    竊取上開肖楠之貴重木，造成國家重要森林資源於短期內難
    以回復之重大損害，犯罪所生危害不容忽視，惡性非輕，以
    及就犯罪事實一、㈠所竊取之肖楠木業經新竹林管處領回，
    亦有贓物認領保管單1紙（見第13952號偵卷第21頁）在卷可
    參，復考量被告國小畢業之智識程度、從事挖土機司機工作
    ，經濟勉持、未婚、須扶養媽媽、祖母，兼衡被告於本案之
    分工情形、犯罪之動機、目的、手段等一切情狀，分別量處
    有期徒刑1年6月、1年2月(併科罰金部分均詳後二、所述)。
二、又森林主產物為貴重木者，併科贓額10倍以上20倍以下罰金
    ，森林法第52條第3項定有明文。該條項關於併科罰金部分
    ，係以贓額（即山價）之倍數為準據，自屬刑法第33條第5
    款之特別規定。又所謂「贓額」係指其竊取之森林主、副產
    物之價額，且贓額之計算，係以山價為準，並不以交易價格
    之市價為準（最高法院107年度台上字第305號判決意旨參照
    ）。另森林法於87年5月27日修正時，相關罰金刑之條文均
    已修正為以新臺幣為罰金之單位，雖同法第52條未予明示，
    惟同法之罰金條文既已經全部修正為以新臺幣為貨幣單位，
    解釋上第52條之貨幣單位應與其他條文相同。被告所竊取如
    犯罪事實欄一、㈠所示之肖楠木31塊（274公斤），山價共32
    8,800元，有新竹林管處提供之國有林林產物價金查定書可
    考（見109他字第4478號卷第28頁至第32頁），則審酌本件
    被害森林主產物之數量、材積、價值、被告之犯罪情節、可
    責性等情狀，認依森林法第52條第3項之規定，併科贓額10
    倍即3,288,000元（計算式：328,800元×10＝3,288,000元）
    之罰金為適當。此外，併科之罰金總額縱以最高之折算標準
    即3,000元折算勞役1日，亦已逾1年之日數，是應依刑法第4
    2條第5項前段規定，併於主文諭知如易服勞役，以罰金總額
    與1年之日數比例折算。又被告所竊取如犯罪事實欄一、㈡所
    示之肖楠木1塊（60公斤），山價共72,000元，有上開新竹
    林管處提供之國有林林產物價金查定書可考，則審酌本件被
    害森林主產物之數量、材積、價值、被告之犯罪情節、可責
    性等情狀，認依森林法第52條第3項之規定，併科贓額10倍
    即72萬元（計算式：72,000元×10＝72萬元）之罰金為適當，
    並諭知罰金如易服勞役之折算標準。並審酌本案犯罪類型相
    近、侵害法益之同一性、數罪對法益侵害之加重效應及罪數
    所反應行為人人格與犯罪傾向等情狀為綜合判斷後，定其應
    執行有期徒刑2年，併科罰金350萬元，罰金如易服勞役，以
    罰金總額與1年之日數比例折算。經核原審認事用法均無違
    誤，量刑、定應執行刑及沒收之說明（詳後三、所述）亦屬
    妥適，應予維持。
三、沒收部分：
　㈠按犯本條之罪者，其供犯罪所用、犯罪預備之物或犯罪所生
    之物，不問屬於犯罪行為人與否，沒收之，森林法第52條第
    5項定有明文。扣案VIVO手機1支、鏈鋸4台、頭燈1個，均係
    被告供本件為竊取森林主產物貴重木犯行所用之物，業經本
    院認定如前，爰依森林法第52條第5項之規定，宣告沒收之
    。
　㈡未扣案如事實欄一㈡所示之肖楠木1塊（60公斤），係被告犯
    罪所得之物，尚未經由新竹林管處烏來工作站領回，爰依刑
    法第38條之1第1項、第3項，併予宣告沒收之，於全部或一
    部不能沒收或不宜執行沒收時，追徵其價額。
四、上訴無理由之說明：
　㈠被告上訴意旨略以：依卷附監視器翻拍照片，並無被告砍伐
    或協助搬運林木之照片，是各該監視器翻拍照片顯不足認定
    被告本案犯行。又被告雖不否認曾於109年3月4日前往山中
    ，然被告係前往巡視捕捉山豬陷阱及捉溪蝦，此觀監視器翻
    拍照片中被告係手持捉蝦網而非盜伐林木之鏈鋸等工具自明
    。至被告住處所查獲之肖楠木一批，係被告父親所遺留，並
    非本件盜伐而來等語。
　㈡經查：被告於檢察官偵訊時供稱：「（是否於109年3月4日至
    6日間，自上開保案林盜伐森林之肖楠木，並由陳育昇於109
    年3月4日，你於109年3月6日將上開肖楠木搬運下山？）我
    沒有搬下來，我只搬了一段路，我搬到溪溝旁，離原地大約
    5百公尺。（為何搬一半又不搬？）我本來想說帶回去玩，
    但搬一段路後又想說被抓到怎麼辦。...（本次是否承認涉
    犯森林法、竊盜罪？）承認。...（為何於109年3月21日在
    通訊軟體上要問陳育昇『鏈鋸有帶回來嗎？我要去山上了』？
    ）...要鋸小支的木頭...承認，只是我最後沒有把木頭搬出
    森林。」等語（見第2082號偵卷第249頁至第250頁），顯見
    被告於檢察官偵訊時已自白於109年3月6日、同年月21日前
    往該保安林地搬運肖楠木之情屬實，且就同年月21日該次，
    被告事先連繫陳育昇帶鏈鋸至該保安林乙節亦未加爭執，並
    均為「認罪」之陳述，更徵被告共犯竊取保安林之貴重木犯
    行屬實，況該等肖楠木遭砍伐藏置林間時，已在被告及同案
    共犯實力支配之下，可認犯罪既遂，是不論被告嗣後搬運之
    距離長短，是否由被告親自背負至山下等情，均屬犯罪既遂
    後之處置贓物行為，尚無法解免上揭罪責。是被告執詞否認
    提起上訴，為無理由，應予駁回。
據上論斷，應依刑事訴訟法第368條，判決如主文。
本案經檢察官周容提起公訴，由檢察官謝志明到庭執行職務。 
中　　華　　民　　國　　111 　年　　5 　　月　　25　　日
                  刑事第二十庭  審判長法　官  王復生
　　　　　　　　　　　　　　　　　　　法　官  張紹省
　　　　　　　　　　　　　　　　　　　法　官  蕭世昌
以上正本證明與原本無異。
如不服本判決，應於收受送達後20日內向本院提出上訴書狀，其
未敘述上訴之理由者並得於提起上訴後20日內向本院補提理由書
（均須按他造當事人之人數附繕本）「切勿逕送上級法院」。
                                      書記官　吳建甫
中　　華　　民　　國　　111 　年　　5 　　月　　25　　日
附錄本案論罪科刑法條全文：
修正前森林法第52條
犯第50條第1項之罪而有下列情形之一者，處1年以上7年以下有
期徒刑，併科贓額五倍以上十倍以下罰金：
一、於保安林犯之。
二、依機關之委託或其他契約，有保護森林義務之人犯之。
三、於行使林產物採取權時犯之。
四、結夥二人以上或僱使他人犯之。
五、以贓物為原料，製造木炭、松節油、其他物品或培植菇類。
六、為搬運贓物，使用牲口、船舶、車輛，或有搬運造材之設備
    。
七、掘採、毀壞、燒燬或隱蔽根株，以圖罪跡之湮滅。
八、以贓物燃料，使用於礦物之採取，精製石灰、磚、瓦或其他
    物品之製造。
前項未遂犯罰之。
第1項森林主產物為貴重木者，加重其刑至二分之一，併科贓額
十倍以上二十倍以下罰金。
前項貴重木之樹種，指具高經濟或生態價值，並經中央主管機關
公告之樹種。
犯本條之罪者，其供犯罪所用、犯罪預備之物或犯罪所生之物，
不問屬於犯罪行為人與否，沒收之。
第50條及本條所列刑事案件之被告或犯罪嫌疑人，於偵查中供述
與該案案情有重要關係之待證事項或其他正犯或共犯之犯罪事證
，因而使檢察官得以追訴該案之其他正犯或共犯者，以經檢察官
事先同意者為限，就其因供述所涉之犯罪，減輕或免除其刑。